【裁判字號】    89,易,467
【裁判日期】    890622
【裁判案由】    竊盜
【裁判全文】
臺灣屏東地方法院刑事判決                          八十九年度易字第四六七號
    公  訴  人  臺灣屏東地方法院檢察署檢察官
    被      告  甲○○
右列被告因竊盜案件，經檢察官提起公訴（八十九年度偵字第九三五號），本院判決
如左：
     主  文
甲○○竊盜，處有期徒刑肆月，緩刑貳年。
     事  實
一、甲○○意圖為自己不法之所有，於民國八十九年二月三日下午十一時許，在台南
    縣仁德鄉○○路與義林路口，竊取乙○○所有之車號ＩＦ─一○六二號自用小客
    車得手，隨即駕駛該車返回屏東縣，嗣於翌日（四日）上午十一時三十分許，在
    省道台二十四線公路二十四公里處，為警攔檢查獲。
二、案經屏東縣警察局里港分局報請臺灣屏東地方法院檢察署檢察官偵查起訴。
     理  由
一、訊據被告甲○○矢口否認竊盜犯行，辯稱：該車係伊向一姓名年籍不詳綽號「鹽
    仔」之男子所借云云。惟查，車號ＩＦ─一○六二號小客車係失竊車輛，業據被
    害人乙○○指訴無訛，復有贓物認領保管單一紙可稽。被告就所指「鹽仔」之人
    ，自稱其幾經找尋，均無著落，復始終未能提供任何證據方法供本院調查，所辯
    是否屬實，已非無疑。況被告向他人借用汽車，無法聯繫貸與人，且對貸與人毫
    無所悉，則其如何交還車輛，殊難理解。又訊據被告先後供稱：「『鹽仔』後來
    有打電話給我，說他的車子怎麼還放在那裡。」、「（事後『鹽仔』有無再跟你
    聯絡？）沒有，『鹽仔』都沒有打電話給我。」（見八十九年二月二十二日偵訊
    筆錄及本院八十九年五月二十九日訊問筆錄），二者齟齬，益見其所辯係向「鹽
    仔」所借云云，為臨訟飾詞，無可採信。本件事證明確，犯行洵堪認定，應予依
    法論科。
二、核被告所為，均係犯刑法第三百二十條第一項之普通竊盜罪。爰審酌被告素行尚
    可，手段平和，飾詞否認犯行，態度不佳等一切情狀，量處如主文所示之刑。又
    查被告前未曾受有期徒刑以上刑之宣告，有臺灣屏東地方法院檢察署刑案資料查
    註紀錄表及本院全國前案紀錄表可佐，其未及深思致罹刑章，經此教訓，當知謹
    慎，信無再犯之虞，本院認其所受有期徒刑之宣告以暫不執行為適當，併宣告緩
    刑二年，以啟自新。
據上論斷，應依刑事訴訟法第二百九十九條第一項前段，刑法第三百二十條第一項、
第七十四條第一款，罰金罰鍰提高標準條例第一條前段，判決如主文。
本案經檢察官薛水生到庭執行職務。
中      華      民      國      八十九      年    六    月    二十二    日
      臺灣屏東地方法院刑事第一庭
                                          法  官    蔡憲德
右正本證明與原本無異。
對於本判決如有不服應於收受送達後十日內向本院提出上訴書狀上訴於台灣高等法院
高雄分院並按他造當事人之人數附具繕本。
                                          書記官   林鴻仁
中      華      民      國      八十九      年    六    月     二十二   日
附錄本案論罪科刑法條
刑法第三百二十條第一項
刑法第三百二十條
意圖為自己或第三人不法之所有，而竊取他人之動產者，為竊盜罪，處五年以下有期
徒刑、拘役或五百元以下罰金。


司法院資訊處製作；財團法人民間司法改革基金會備份。
